臺灣新北地方法院刑事判決
111年度審易字第833號
公  訴  人  臺灣新北地方檢察署檢察官
被      告  楊人俊



上列被告因竊盜案件，經檢察官提起公訴（111年度偵字第5038
號），被告於本院準備程序中就被訴事實為有罪之陳述，經告知
簡式審判程序之旨，並聽取當事人之意見後，經本院裁定行簡式
審判程序，判決如下：
    主  文
楊人俊犯如附表主文欄所示之罪，各處如附表主文欄所示之刑。
應執行拘役肆拾伍日，如易科罰金，以新臺幣壹仟元折算壹日。
緩刑貳年。
    事  實
一、楊人俊意圖為自己不法之所有，基於竊盜之犯意，分別於如
    附表所示時間、地點，以如附表所示之方式，竊取潤泰全球
    股份有限公司中和店（下稱大潤發中和店）所有之商品（詳
    細犯罪時間、地點、犯罪行為態樣及竊取之商品等均如附表
    犯罪事實欄所示）。嗣經大潤發中和店人員調閱監視器錄影
    畫面，始悉上情，並報警處理。
二、案經潤泰全球股份有限公司（下稱潤泰公司）訴由新北市政
    府警察局中和分局報告臺灣新北地方檢察署檢察官偵查起訴
    。
    理  由
一、查本案被告楊人俊所犯均係死刑、無期徒刑、最輕本刑為3
    年以上有期徒刑以外之罪，且均非高等法院管轄第一審之案
    件，其於準備程序中就前揭被訴事實為有罪之陳述，經本院
    告知簡式審判程序之旨，並聽取公訴人、被告之意見後，經
    裁定進行簡式審判程序審理，則本案證據之調查，依刑事訴
    訟法第273條之2規定，自不受同法第159條第1項、第161條
    之2、第161條之3、第163條之1及第164條至第170條規定之
    限制，合先敘明。
二、上開犯罪事實，業據被告於偵查、本院準備程序及審理時均
    坦承不諱，核與證人即告訴代理人沈楚翰於警詢中證述之情
    節相符（見偵字卷第8至15頁），並有附表號1至8所示商品
    明細各1份、附表編號1至8所示時日之監視器錄影畫面翻拍
    照片1份等附卷可稽（見偵字卷第19至26頁、第27至34頁）
    ，足認被告前揭任意性自白與事實相符，堪以採信。本案事
    證明確，被告犯行洵堪認定，應依法論科。
三、論罪科刑：
(一)罪名：
    核被告就附表一編號1之至8所為，均係犯刑法第320條第1項
    之竊盜罪。
(二)罪數：
    被告所犯上開竊盜罪，共8罪間，犯意各別、行為互殊，應
    予分論併罰。
(三)量刑：
    爰審酌被告不思以正途獲取所需，一再以上開方式竊取他人
    財物，顯無尊重他人財產權之觀念，其犯罪動機、目的、手
    段均無可取，兼衡其各次犯罪情節、告訴人潤泰公司所受損
    失程度，並參以其高職肄業之智識程度（見被告之個人戶籍
    資料查詢結果）、於本院審理時自陳之家庭生活與經濟狀況
    （詳見本院簡式審判筆錄第4頁），及犯後坦承犯行，並已
    與告訴人潤泰公司和解賠償損害，有111年3月4日和解書影
    本1件可參，犯後態度良好等一切情狀，分別量處如主文所
    示之刑，並均諭知易科罰金之折算標準，及定其應執行刑，
    並諭知易科罰金之折算標準。
(四)緩刑：　　
    被告前未曾因故意犯罪受有期徒刑以上刑之宣告，有臺灣高
    等法院被告前案紀錄表1份在卷可參，其因一時失慮致罹刑
    典，犯後坦承犯行，並表悔意，且已於偵查時與告訴人潤泰
    公司和解賠償損害，有如前述，本院斟酌上情，認被告經此
    偵審程序，應知所警惕而無再犯之虞，所宣告之刑以暫不執
    行為適當，爰依刑法第74條第1項第1款規定，併予宣告緩刑
    2年，以啟自新。
四、沒收：
    被告為本案犯行所竊得如附表所示之商品（合計價值新臺幣
    （下同）22,438元），均為其犯罪所得，然被告已與告訴人
    潤泰公司就本案及另案竊盜案件（竊取商品價值合計4,079
    元，現由本院以111年度簡字第406號審理中）一併和解，並
    已給付告訴人潤泰公司賠償金額100,000元完畢，有上開和
    解書影本1件在卷可稽，是已可達到沒收制度剝奪被告犯罪
    所得之立法目的，如再諭知沒收被告上揭犯罪所得，將使被
    告承受過度之不利益，顯屬過苛，故依刑法第38條之2第2項
    規定，不予宣告沒收或追徵。
據上論斷，應依刑事訴訟法第273條之1第1項、第299條第1項前
段，刑法第320條第1項、第41條第1項前段、第51條第6款、第74
條第1項第1款，刑法施行法第1條之1第1項，判決如主文。
本案經檢察官黃筵銘偵查起訴，檢察官高智美到庭執行職務。
中　　華　　民　　國　 111　　年　　6 　　月　　8 　　日
                  刑事第二十五庭  法  官  白光華
上列正本證明與原本無異。
如不服本判決，應於判決送達後20日內敘明上訴理由，向本院提
出上訴狀 (應附繕本) ，上訴於臺灣高等法院。其未敘述上訴理
由者，應於上訴期間屆滿後20日內向本院補提理由書「切勿逕送
上級法院」。
                                  書記官  楊貽婷
中　　華　　民　　國　 111　　年　　6 　　月　　8 　　日
附錄本案論罪科刑法條全文：
中華民國刑法第320 條
意圖為自己或第三人不法之所有，而竊取他人之動產者，為竊盜
罪，處5 年以下有期徒刑、拘役或50萬元以下罰金。
意圖為自己或第三人不法之利益，而竊佔他人之不動產者，依前
項之規定處斷。
前二項之未遂犯罰之。
附表：
編號 犯罪事實(犯罪時間、地點及行為態樣) 主文(罪名、宣告刑及沒收)   1 於民國110年7月4日19時30分許，在新北市○○區○○○0段000號潤泰全球股份有限公司中和店（下稱大潤發中和店）賣場內，趁該賣場人員不注意之際，徒手竊取陳列在貨架上之米森-有機森林莓果乾5包（價值新臺幣【下同】1,080元、150CM雙鉤不銹鋼大流量軟管1條（價值250元）、小磨坊麻辣花椒粒(純素)5包（價值100元）、青的農場特選有機青仁黑豆1包（價值109元）、100%鮮乳1860毫升2瓶（價值390元）、100%鮮乳930毫升1瓶（價值120元）等商品得手後離去（價值共計新臺幣2,049元）。 楊人俊犯竊盜罪，處拘役捌日，如易科罰金，以新臺幣壹仟元折算壹日。   2 於110年7月12日21時20分許，在上址大潤發中和店賣場內，趁該賣場人員不注意之際，徒手竊取陳列在貨架上之光泉乳香世家鮮乳-全脂936毫升4瓶（價值320元）、光泉無加糖濃黑豆漿-936毫升1瓶（價值 48元）、高接梨6顆（價值不詳）等商品得手後離去（價值共計368元）。 楊人俊犯竊盜罪，處拘役叁日，如易科罰金，以新臺幣壹仟元折算壹日。   3 於110年7月19日21時31分許（起訴書誤為13分許），在上址大潤發中和店賣場內，趁該賣場人員不注意之際，徒手竊取陳列在貨架上之超細纖維抗菌防臭浴巾(灰)1條（價值449元）、超細纖維抗菌防臭浴巾(藍)2條（價值898元）、米森-有機無麮質堅果麥片-400公克5盒（價值1,125元）、米森-有機無麮質野莓麥片-400公克1盒（價值225元）、米森-有機葡萄乾-250公克1包（價值154元）、米森-有機森林莓果乾-250公克1包（價值216元）、光泉無加糖濃黑豆漿-936毫升3瓶（價值144元）、初鹿100%鮮羊乳930毫升1瓶（價值139元）等商品得手後便離去（價值共計3,350元）。 楊人俊犯竊盜罪，處拘役拾日，如易科罰金，以新臺幣壹仟元折算壹日。   4 於110年7月21日19時28分許，在上址大潤發中和店賣場內，趁該賣場人員不注意之際，徒手竊取陳列在貨架上之TELITA緹花枕巾(單入)2條（價值376元）【起訴書誤載為1條（價值196元），業經公訴人更正】、萬歲椰棗核桃120克2包（價值198元）、光泉無加糖濃黑豆漿-936毫克3瓶3（價值144元）、萬歲牌蔓莓纖果150公克5包（價值430元）、特濃乳酪絲-經典原味60公克5包（價值800元）、本味誠現穀香燕麥餅200公克1包（價值79元）、本味誠現乳酥餅221公克1包（價值79元）、高接梨5顆(無法得知重量)等商品得手後離去（價值共計2,106元）。 楊人俊犯竊盜罪，處拘役捌日，如易科罰金，以新臺幣壹仟元折算壹日。   5 於110年7月24日22時4分許，在上址大潤發中和店賣場內，趁該賣場人員不注意之際，徒手竊取陳列在貨架上之萬歲牌椰棗核桃120公克2包9（價值198元）、米森-有機無麮質野莓麥片-400公克5盒（價值1,125元）、瑞士全家綜合穀物(無庶糖)4包（價值756元）、膳體家椰棗核桃100公克5袋（價值695元）、本味誠現乳酥餅221公克4包（價值316元）、牧實雪凝鮮奶(無均質,無調整)2包（價值290元)、光泉無加糖濃黑豆漿-936毫克2瓶（價值96元）、初鹿100%鮮羊乳930毫克（價值139元）等商品得手後離去（價值共計3,615元）。 楊人俊犯竊盜罪，處拘役拾日，如易科罰金，以新臺幣壹仟元折算壹日。   6 於110年7月30日19時49分許，在上址大潤發中和店賣場內，趁該賣場人員不注意之際，徒手竊得陳列在貨架上之本味誠現乳酥餅221公克8包（價值632元）、森之果物葡萄乾&蔓越莓輕巧包6包（價值270元）、萬歲牌蔓莓纖果150公克1包（價值86元）、CR零拘束寬鬆平口褲L2件（價值358元）、好鮮田How Natural無糖鳳梨乾5包（價值545元）、萬歲椰棗核桃120公克5包（價值495元）、光泉乳香世家鮮乳-全脂936毫克6瓶（價值480元）等商品得手後離去（價值共計2,866元）。 楊人俊犯竊盜罪，處拘役捌日，如易科罰金，以新臺幣壹仟元折算壹日。   7 於110年8月10日20時46分許，在上址大潤發中和店賣場內，趁該賣場人員不注意之際，徒手竊取陳列在貨架上之光泉乳香世家鮮乳-全脂936毫克3瓶（價值240元）、本味誠現乳酥餅221公克5包（價值395元）、2B16斑馬調理碗2個（價值398元）、2B18斑馬調理碗2個（價值498元）、Mega Harvest什錦穀片3包（價值795元）、萬歲牌蔓莓纖果150公克3包（價值258元）、華淨醫用口罩(未滅菌)1盒（價值349元）、萬歲椰棗核桃120公克5包（價值495元）、台灣敏豆(履歷)200公克4盒（價值556元）【起訴書誤載為（價值256元），業經公訴人更正】、觸控省水閥2組（價值358元）、台灣水果彩椒(產銷履歷)300公克4包（價值300元）等商品得手後離去（價值共計4,642元）。 楊人俊犯竊盜罪，處拘役拾伍日，如易科罰金，以新臺幣壹仟元折算壹日。   8 於110年8月14日21時12分許，在上址大潤發中和店賣場內，趁該賣場人員不注意之際，徒手竊取陳列在貨架上之本味誠現乳酥餅221公克4包（價值316元）、萬歲牌蔓莓纖果150公克8包（價值688元）、台灣高雄非基因改造黃豆500公克4包（價值528元）、萬歲椰棗核桃120公克6包（價值594元）、華淨醫用口罩(未滅菌)1盒（價值349元）、台灣水果彩椒(產銷履歷)300公克2包（價值150元）、2B16斑馬調理碗1個(價值199元）、LIUKOO典雅平口褲L#FREE2包（價值298元）、光泉乳香世家鮮乳-全脂936毫克4瓶（價值320元）等商品得手後離去（價值共計3,442元）。 楊人俊犯竊盜罪，處拘役拾日，如易科罰金，以新臺幣壹仟元折算壹日。 竊取商品合計價值：22,438元